臺灣臺北地方法院民事裁定
111年度簡抗字第60號
抗  告  人  洪昱晴  
相  對  人  遠東國際商業銀行股份有限公司


法定代理人  侯金英  
上列當事人間請求確認債權不存在事件，抗告人對於民國111年6
月6日本院臺北簡易庭111年度北簡字第8448號裁定提起抗告，本
院裁定如下：
    主  文
抗告駁回。
抗告費用由抗告人負擔。
    理  由
一、按提起民事訴訟，應依民事訴訟法第77條之13之規定繳納裁
    判費，此為法定必須具備之程式。又簡易訴訟第一審起訴不
    合程式或不備其他要件，依其情形可以補正者，經審判長定
    期間命其補正而不補正，法院應以裁定駁回之，民事訴訟法
    第436條第2項、第249條第1項第6款定有明文。次按送達不
    能依民事訴訟法第136條、第137條規定為之者，得將文書寄
    存送達地之自治或警察機關，並作送達通知書兩份，一份黏
    貼於應受送達人住居所、事務所、營業所或其就業處所門首
    ，另一份置於該送達處所信箱或其他適當位置，以為送達。
    寄存送達，自寄存之日起，經10日發生效力，民事訴訟法第
    138條第1項、第2項亦有明文。是寄存送達，應自寄存之日
    起，經10日發生效力。至應受送達人有無往取或收領文書，
    則在所不問；應受送達人實際上係於何時向自治或警察機關
    領取文書，於送達之效力均無影響（最高法院101年度台聲
    字第1029號、103年度台聲字第548號裁定意旨參照）。
二、抗告意旨略以：原審雖於民國111年5月3日以111年度北補字
    第1036號裁定抗告人補繳裁判費（下稱補費裁定），然因11
    1年4月中旬開始，抗告人身邊家人及同事確診人數眾多，且
    其上班地點為長宏人力仲介公司移工宿舍之附屬商店，該人
    力公司自同年5月起，為管理暴增之確診隔離移工，遂將其
    他宿舍確診移工均移至抗告人上班處之地下室隔離管理，直
    至同年6月底，管理人數近破百，而隔離移工僅得在伊上班
    商店購買物資，抗告人因擔憂染疫傳染他人，每日均僅往返
    工作場所及其新竹縣○○市○○街000號之租屋處，故有收到掛
    號單也無法第一時間去領，因而無法招領本件補費裁定，原
    審於111年6月6日以抗告人未於法定期間繳納裁判費為由，
    以111年度北簡字第8448號裁定駁回抗告人之訴（下稱系爭
    裁定），自有違誤，爰提起抗告，並聲明：原裁定廢棄。
三、經查，抗告人於原審起訴請求確認相對人之債權對抗告人不
    存在事件，原審於111年5月3日以補費裁定命抗告人補繳裁
    判費新臺幣1000元，並於同年月12日將系爭補費裁定送達至
    抗告人新竹縣○○市○○街000號地址，因未獲會晤本人亦無受
    領文書之同居人或受僱人，經郵務人員寄存該址之警察機關
    即新竹市政府警察局竹北分局三民派出所（下稱三民派出所
    ），並作送達通知書兩份，1份黏貼於應受送達人住居所門
    首，另1份置於該送達處所信箱等適當位置等情，有補費裁
    定書、本院臺北簡易庭送達證書在卷可佐（見本院111年度
    北簡字第8448號卷【下稱北簡卷】第17頁），而上開新竹縣
    ○○市○○街000號之址係抗告人之現居租屋處，迭據其陳報在
    卷，足見郵務人員確已先踐行民事訴訟法第136條所定送達
    於抗告人住居所之送達方式，並於不獲會晤抗告人或其有辨
    別事理能力之同居人或受僱人，再依同法第138條規定予以
    寄存送達，於法自無不合。補費裁定既於111年5月12日寄存
    送達予抗告人，依民事訴訟法第138條第2項規定，於111年5
    月23日即生合法送達之效力，抗告人逾期未補正依限繳納裁
    判費，有原審多元化案件繳費查詢清單、繳費資料明細、答
    詢表在卷足憑（見北簡卷第19-21頁），從而，原審以抗告
    人逾期未補正裁判費，其起訴不合法為由，於111年6月6日
    以系爭裁定駁回抗告人之訴，於法並無違誤。抗告意旨雖稱
    因擔憂造成他人染疫風險不便外出云云，惟查，我國於疫情
    三級警戒期間並未全面禁止民眾外出，且依抗告人所言，其
    亦有出門往返住居所及上班處所之事實，而僅抗辯有收受掛
    號招領單但無法第一時間領取云云，則堪信本件寄存送達程
    序已使抗告人處於得知悉其事並前往領取補費裁定之狀態，
    自已得確保抗告人受合法通知之權利，然抗告人卻未為領取
    補費裁定及遵期繳費，亦無法提出遭隔離或確診等無法繳費
    之正當事由，是系爭裁定以寄存送達10日時起作為補費裁定
    發生送達效力之時點，並無不合，抗告人前開所辯，殊難憑
    採。至補費裁定於111年5月23日既如前述已合法送達抗告人
    ，則抗告人於寄存送達10日後之111年6月11日至三民派出所
    領取補費裁定，依首揭說明，對已合法發生之送達效力並無
    影響，附此敘明。抗告意旨指摘原裁定不當，聲明廢棄，非
    有理由，應予駁回。
四、據上論結，本件抗告為無理由，依民事訴訟法第436條之1 
    第3項、第495條之1第1項、第449條第1項、第95條、第78 
    條，裁定如主文。　　　　　　
中　　華　　民　　國　　111 　年　　9 　　月　　20　　日
                  民事第三庭  審判長法  官  方祥鴻
                                    法  官  陳裕涵
                                    法　官　楊承翰
以上正本係照原本作成。
本裁定不得再抗告。
中　　華　　民　　國　　111 　年　　9 　　月　　22　　日
                                    書記官  吳珊華